【裁判字號】    94,易,560
【裁判日期】    950309
【裁判案由】    竊盜等
【裁判全文】
臺灣基隆地方法院刑事判決               94年度易字第560號
公  訴  人    臺灣基隆地方法院檢察署檢察官
被      告    乙○○
                        號
                        (現於臺灣基隆監獄基隆分監執行中)
上列被告因竊盜等案件，經檢察官提起公訴（九十四年度偵緝字
第一五一號、第一五二號、第一五三號）及移送併辦（九十四年
度偵字第四八四七號），本院判決如下：
    主  文
乙○○連續收受贓物，累犯，處有期徒刑伍月，如易科罰金，以
佰元折算壹日。又連續竊盜，累犯，處有期徒刑陸月，如易科
罰金，以佰元折算壹日；扣案鑰匙壹支沒收。應執行有期徒刑
拾月，如易科罰金，以佰元折算壹日；扣案鑰匙壹支沒收。
被訴妨害公務部分無罪。
    事  實
一、乙○○前因違反肅清煙毒條例等案件，經臺灣高等法院以八
    十六年度上訴字第六三三七號，判處應執行有期徒刑四年，
    嗣於民國九十一年二月廿八日方保護管束期滿執行完畢，竟
    仍不知悔改，明知附表編號１、２之自小客車，係綽號「白
    猴」及「壞鐵仔」等不詳姓名、年籍之成年男子所竊得之贓
    車，竟基於概括之犯意，於附表編號１、２所示之時地，連
    續予以收受使用。另亦基於意圖為自己法不法所有之概括犯
    意，於附表編號３、４所示之時地，連續竊取各該附表編號
    所示物品及車輛，嗣分別經警查獲。
二、案經基隆市警察局第二、第四分局及台北縣政府警察局瑞芳
    分局分別報請臺灣基隆地方法院檢察署檢察官偵查起訴及移
    送併辦。
    理    由
壹、有罪部分：
一、上揭事實，業據被告乙○○於警、偵訊及本院調查、審理時
    均供承不諱，核與附表証據欄所示各被害人之指訴相符，並
    有附表証據欄各編號所示之証據在卷可稽，暨附表編號４被
    告所有，供竊取該車所用之鑰匙一支扣案足資佐証，是本案
    事証已臻明確，被告犯行洵堪認定，自應依法論科。
二、核被告所為，係犯刑法第三百四十九條第一項之收受贓物罪
    及同法第三百二十條第一項之竊盜罪。被告先後二次收受贓
    物及二次竊盜，分別係時間緊接，犯罪構成要件相同，顯各
    係基於概括犯意，反覆為之，各應依連續犯之規定論以一罪
    ，並均加重其刑。又本案公訴人原僅起訴被告於附表編號１
    之收受贓物犯行，而未及附表編號２之收受贓物犯行，然如
    前述，其與已起訴部分為連續犯之裁判上一罪關係，亦為原
    起訴效力所及，本院因得併予審判，先此敘明。另被告所犯
    前開二罪，犯意各別，罪名互異，應予分論併罰。至被告前
    因違反肅清煙毒條例等案件，經臺灣高等法院以八十六年度
    上訴字第六三三七號，判處應執行有期徒刑四年，嗣於九十
    一年二月廿八日方保護管束期滿執行完畢，此有台灣高等法
    院被告前案紀錄表一件，在卷可按，其於有期徒刑執行完畢
    後五年內再犯有期徒刑以上之本二罪，均屬累犯，均應依法
    遞予加重其刑。爰審酌本案被告之品行、智識，本案收受贓
    物及竊車使用之犯罪動機、手段、方法、所生危害，惟犯後
    供承不諱，態度尚稱良好等一切情狀，乃分別量處如主文所
    示之刑，並均諭知易科罰金之折算標準及定其應執行刑，以
    資懲儆。
三、扣案附表編號４之鑰匙一支，係供本案犯罪所用之物，且為
    被告所有，業據其供明在卷，併應依法宣告沒收之；另附表
    編號１之扣案鑰匙一支，被告堅稱非其所有，本案復查無其
    他積極事証，足認係被告所有，乃不予宣告沒收，附此敘明
    。
貳、無罪部分:
一、本案公訴意旨另以：
    （一）被告於九十四年三月二日七時許，在基隆市○○街海
          洋世界社區地下停車場，竊取王進田所有車牌號碼Ｉ
          Ｌ－7328號自用小客車一輛使用，嗣於同年月四日上
          午十時廿分許，至基隆市○○街汽機車拖吊保管場內
          ，自該小客車內取物時，為警當場查獲，因認此部分
          其亦涉犯刑法第三百二十條第一項之竊盜罪嫌。
    （二）另被告於九十四年四月十六日凌晨二時五十五分許，
          在台北縣瑞芳鎮○○路與中山路路口，因駕駛竊得之
          ＥＤ－5069號自用箱型車遭警發現，竟對於依法執行
          查緝勤務之員警甲○○及丙○○基於妨害公務之犯意
          ，以所駕駛之自用箱型車衝撞上述員警所駕駛車牌號
          碼ＤＮ－9512號之警用巡邏車，施以強暴脅迫逃離現
          場，經員警自後追逐至上開明燈路三段與民權路口處
          時，被告始因車輛失控打滑，方為警捕獲，因認被告
          涉犯刑法第一百三十五條第一項之妨害公務罪嫌。
二、按犯罪事實應依証據認定之，無証據不得認定犯罪事實；不
    能証明被告犯罪者，應諭知無罪之判決，刑事訴訟法第一百
    五十四條第二項、第三百零一條第一項分別定有明文。又所
    謂認定犯罪事實之証據，係足以認定被告確有犯罪行為之積
    極証據而言，如未發現相當証據，或証據不足以証明，自不
    能以推測或擬制之方法，以為裁判之基礎（最高法院四十年
    台上字第八六號判例參照）。
三、本案被告堅決否認其有竊取車牌號碼前開ＩＬ－7328號自用
    小客車，並辯稱：係受綽號「阿誠」之人載送，曾將私人物
    品置該車上，故於得悉該車遭拖吊後，至拖吊場取回私人物
    品，遭警查獲，亦未曾使用過該車等語云云。經查，本案公
    訴人未據提出任何積極証據，足証系爭贓車為被告竊取，而
    僅以於拖吊場查獲被告前往取物，即遽依竊盜罪起訴，揆諸
    前規定及判例說明，就竊盜犯行，顯乏積極証據，惟公訴人
    認此部分與前揭論罪之竊盜罪部分為連續犯之裁判上一罪，
    乃不另為無罪之諭知。
四、至被告駕車衝撞警車逃逸一節，固據員警提出職務報告稱「
    被告衝撞警車，致警車左、右前方葉子板凹陷損壞，丙○○
    警員當時即對該車右前輪胎開三槍，該車衝撞逃逸，乃隨後
    追趕，沿途甲○○又朝該車右後輪胎開五槍，另丙○○朝該
    車左前輪胎開二槍……，嫌犯始停車受檢。」然經訊被告固
    坦承見警車至，即加速逃逸，然堅決否認有衝撞警車之妨害
    公務犯行，並辯稱：其見警車駛至，即加速向右閃，因距離
    關係，可能有小擦撞到警車，但嗣即遭警追逐及撞車並開槍
    逼停，警車之損壞均係警車撞擊所致，非其衝撞等語。經查
    ，本案二現場追逐查獲員警甲○○及丙○○於本院均証陳：
    於現場路口遇被告，係將警車停在被告車前，並喝令被告下
    車，被告直接自巡邏車左邊衝出，衝出時渠二人即上車追捕
    ，嗣於追逐過程，欲以警車逼停被告車輛，有多次擦碰撞等
    情，已與職務報告所載不同。另核卷附二車照片，警車均係
    二前輪前方之左、右葉子板、前方保險桿及左、右側燈等有
    擦撞痕及損毀；被告箱型車則除前保險桿左前角有輕微擦痕
    外，餘均係左、右車身及車後有撞擊痕，且左、右擦撞痕跡
    均係自後向前之推撞痕，足証被告與員警所述，僅於初遇警
    車停阻被告箱型車前時，被告向右閃避警車欲逃離現場，致
    其前保險桿左前角稍有擦撞警車，餘均非被告衝撞等情相符
    ，被告所辯應堪採信。況依該箱型車左前保險桿擦痕所示，
    亦僅為輕微擦撞，尚難遽認被告係對員警施強暴、脅迫之衝
    撞，此外，本案復查無其他積極事証足証被告另有何對員警
    之強暴、脅迫犯行，揆諸前揭規定及判例說明，乃事証不足
    ，此部分自應為被告無罪之諭知，以免冤抑。
、據上論斷，應依刑事訴訟法第二百九十九條第一項前段、第
    三百零一條第一項，刑法第五十六條、第三百二十條第一項
    、第三百四十九條第一項、第四十七條、第五十一條第五款
    、第四十一條第一項前段、第二項、第三十八條第一項第二
    款，罰金罰鍰提高標準條例第一條前段、第二條，判決如主
    文。
本案經檢察官丁○○到庭執行職務。
中    華    民    國    95    年    3     月    9     日
                  刑事第五庭審判長法  官  陳志祥
                                  法  官  楊皓清
                                  法  官  陳玉雲
以上正本證明與原本無異。
對於本件判決如有不服，應於收受送達後10日內，向本院提出上
訴書狀，上訴於臺灣高等法院，並按他造當事人之人數附具繕本
。
中    華    民    國    95    年    3     月    9     日
                                  書記官  王毓嫻
附錄論罪法條
中華民國刑法第320條第1項
(普通竊盜罪、竊佔罪)
意圖為自己或第三人不法之所有，而竊取他人之動產者，為竊盜
罪，處5年以下有期徒刑、拘役或500元以下罰金。
中華民國刑法第349條第1項
收受贓物者，處 3 年以下有期徒刑、拘役或 500 元以下罰金。
附表
┌──┬────┬───────┬────────┬──────┐
│編號│犯罪時間│  犯罪方法    │    證    據    │  所犯法條  │
│    │、地點  │              │                │  及沒收    │
│    │        │              │                │            │
├──┼────┼───────┼────────┼──────┤
│ 1  │94年2月6│收受綽號「白猴│1.被告於警詢、偵│(一)被告係犯刑│
│    │日16時許│」之成年男子竊│  訊筆錄中自白  │  法第349條 │
│    │        │得被害人黃淑貞│2.被害人黃淑貞指│  第1項收受 │
│    ├────┤所有之車牌號碼│  訴            │  贓物罪    │
│    │基隆市信│3N-2803自用小 │3.贓物認領保管單│(二)扣案鑰匙非│
│    │義區孝東│客車，供己使用│  1紙           │  係被告所有│
│    │路25號附│，嗣經警於94年│4.扣案鑰匙1支   │  ，不予沒收│
│    │近      │2月20日12時許 │5.照片1幀       │            │
│    │        │，依監視錄影內│6.社區監視錄影勘│            │
│    │        │容循線至基隆市│  驗筆錄        │            │
│    │        │信義區○○路25│                │            │
│    │        │號4樓查獲     │                │            │
│    │        │              │                │            │
│    │        │              │                │            │
├──┼────┼───────┼────────┼──────┤
│ 2  │94年10月│收受綽號「壞鐵│1.被告乙○○於警│被告係犯刑法│
│    │10日14時│仔」之成年男子│  詢、偵訊中自白│第349條第1項│
│    │許      │竊得被害人烏金│2.被害人烏金美於│收受贓物罪  │
│    │        │美所有之車牌號│  警詢中指訴    │            │
│    ├────┤碼9K-1830號自 │3.證人莊卉嫻、張│            │
│    │基隆市調│用小客車，供己│  超群於警詢、偵│            │
│    │和街1巷 │使用，嗣經警於│  訊筆錄中證述  │            │
│    │18號前（│94年11月12日傳│4.贓物認領保管單│            │
│    │基隆市深│訊到案自白    │  1紙           │            │
│    │澳發電廠│              │5.照片2幀       │            │
│    │前）    │              │6.車輛查詢認可資│            │
│    │        │              │  料1紙         │            │
│    │        │              │                │            │
│    │        │              │                │            │
├──┼────┼───────┼────────┼──────┤
│ 3  │94年2月 │被告意圖為自己│1.被告於警詢、偵│被告係犯刑法│
│    │13日21時│不法所有，以自│  訊筆錄中自白  │第320條第1項│
│    │許      │備鑰匙開啟被害│2.被害人謝明真指│竊盜罪      │
│    │        │人謝明真所有之│  訴            │            │
│    │        │車號RGS-327號 │3.贓物認領保管單│            │
│    ├────┤機車座椅，竊取│  1紙           │            │
│    │基隆市信│置物箱中遙控器│4.社區監視錄影勘│            │
│    │義區孝東│、鑰匙2支，嗣 │  驗筆錄        │            │
│    │路住安城│經警於94年2月 │                │            │
│    │堡社區停│20日12時許，依│                │            │
│    │車場    │監視錄影內容循│                │            │
│    │        │線至基隆市信義│                │            │
│    │        │區○○路25號4 │                │            │
│    │        │樓查獲取出，由│                │            │
│    │        │被害人領回    │                │            │
│    │        │              │                │            │
├──┼────┼───────┼────────┼──────┤
│ 4  │94年3月 │被告意圖為自己│1.被告於警詢、偵│(一)被告係犯刑│
│    │27日7時 │不法所有，以自│  訊筆錄中之自白│  法第320條 │
│    │許      │備鑰匙竊取被害│2.被害人戊○○指│  第1項竊盜 │
│    │        │人戊○○所有之│  訴            │  罪        │
│    ├────┤車牌號碼ED-506│3.車輛查獲認可資│(二)扣案鑰匙1 │
│    │台北市中│9號自小客車， │  料1紙         │  支，係被告│
│    │山區雙城│作為代步工具，│4.贓物認領保管單│  所有，為供│
│    │路47之2 │嗣經警於94年4 │  1紙           │  犯罪所用之│
│    │號前    │月16日2時55分 │5.扣案鑰匙1支   │  物，依刑法│
│    │        │許，在台北縣瑞│6.照片31幀      │  第38條第1 │
│    │        │芳鎮○○路○段 │                │  項第2款沒 │
│    │        │與民權路口當場│                │  收之      │
│    │        │查獲          │                │            │
│    │        │              │                │            │
└──┴────┴───────┴────────┴──────┘


司法院資訊處製作；財團法人民間司法改革基金會備份。
